臺灣高等法院民事判決　九十年度重上更(一)字第九六號
　　　上　訴　人　丙○○
　　　被　上訴人　甲○○
　　　　　　　　　乙○○
　　　　　　　　　臺灣電力股份有限公司
　　　法定代理人　林能白
右當事人間侵權行為損害賠償事件，上訴人對於中華民國八十七年三月二十五日臺灣
臺北地方法院八十七年度重附民字第一八號第一審判決提起上訴，經刑事庭移送前來
，並經最高法院發回更審，本院判決如左：
    主    文
原判決關於駁回上訴人後開第二項之訴及該部分假執行之聲請廢棄。
被上訴人應連帶給付上訴人新台幣壹仟肆佰柒拾柒萬仟肆佰伍拾陸元及自民國八十
八年四月九日起至清償日止按週年利率百分之五計算之利息。
上訴（確定部分除外）及發回前第三審訴訟費用，由被上訴人連帶負擔。
本判決於上訴人以新台幣肆佰玖拾萬元供擔保後，得假執行；但被上訴人如於假執行
程序實施前以新台幣壹仟肆佰柒拾柒萬元預供擔保，得免為假執行。
    事    實
甲、上訴人方面：
壹、聲明：
一原判決除確定部分外廢棄。
二被上訴人應連帶給付上訴人新臺幣（下同）一千四百七十七萬三千四百五十六元及
  自民國八十八年四月九日起至清償日止，按週年利率百分之五計算之利息。
三聲請以供擔保為條件之假執行宣告。
貳、陳述：除與原判決記載相同者，茲引用之外，補稱：
一被上訴人台灣電力股份有限公司（下稱台電公司）所示斷電方式，乃其巡修股股長
  陳明和之個人經驗之陳述，未必是普遍之專業斷電作業守則，台電公司仍應依消防
  法規定提出專就為防止火災蔓延擴大執行斷電方案。
二被上訴人甲○○、乙○○（下稱許、蔡二人）執行斷電任務，其目的包括清除消防
  人員救火障礙，以免火勢因消防人員觸電危險未能及時救災而擴大，斷電不周或錯
  誤，與消防人員之感電受傷，自有相當因果關係，許、蔡二人因為感電事件發生而
  為第二次斷電，足見其第一次斷電並不周全。
三本件錶後開關係指系爭電錶至系爭建物地下室總開關間斷路器，以供不必至地下室
  電源總開關處關閉電源，即可在一樓切斷地下室電源，未設錶後開關，仍可能至地
  下室總開關處斷電，若許、蔡二人至現場研判無法從電源箱斷電時，亦可改用拔取
  電錶，以絕緣體套住而斷電，故關閉錶後開關並非斷電唯一選擇。
四系爭建物所有人於民國六十九年向台電公司申設地下室配電時，依當時規定並未要
  求應設錶後開關，台電公司嗣後檢查時，亦未要求屋主設置，則屋主未設錶後開關
  ，並無過失可言，縱屋主應裝設錶後開關而未裝設，惟台電公司逾十五年未要求改
  善，亦有過失而難辭其咎。
五許、蔡二人未經查證，率以想當然耳之認知，僅將系爭建物一樓電錶集中處所有手
  動開關關閉，即認為已完成斷電，渠等誤判或誤認與系爭電錶有無裝設錶後開關無
  關，尤其電錶尾數為「○六」為公共設施電錶、「一六」至「五六」分別為一樓至
  五樓電錶，其相對應錶後開關共六個，何以事故發生後查證，始發現系爭電錶上方
  錶後開關方係編號「○六」公共設施電錶之開關，如此，前述相對應之六個開關中
  即有一個無對應電錶或虛設之開關。就此開關與電錶不對應或無對應之情形，台電
  公司事先未予改善，許、蔡二人未加查證而誤判上述七個錶後開關為系爭建物全部
  供電之所有開關，均有過失。
六許、蔡二人關閉開關後，並未進一步觀察七個電錶是否已無電源仍在流動，貿然回
  報已完成斷電措施，顯有重大過失。
七本件發生火災時，台北市政府消防局消防隊金華分隊到達火災現場時，由分隊長張
  海潤觀察現場，命令隊員佈水線，命消防送水車司機放水，先行壓住火勢，嗣經回
  報台電人員已經斷電後，張海潤始讓伊及吳上仁進入地下室灌救，伊等係進入地下
  室轉彎處始感電，與原來放水並無關聯。
八伊已於八十七年十一月二十二日遭強制退休。
、證據：援用原審提出者及聲請調相關刑事卷宗。
乙、被上訴人方面：
壹、聲明：駁回上訴及假執行之聲請。
貳、陳述：除與原判決記載相同者，茲引用之外，補稱：
一系爭建物地下室電錶並未裝設錶後開關，其電源係由電錶後面循牆壁內線通到地下
  室門口右轉後牆之電源總開關，該開關為目視所不能及。
二本件火災發生後，消防局勤務指揮中心於十時四十五分通知各消防分隊趕往灌救，
  台電公司於十時五十分接獲通知，轉告許、蔡二人至現場協助斷電，扺達現場時已
  經十一時五分許，消防人員已控制火勢，上訴人及吳上仁感電後，許、蔡二人始到
  達現場，隨即將地下室出口位於一樓之樓梯間將牆上錶後開關電源全部關閉，旋退
  到外面出口處等候，並未向任何消防指揮官回報已經完成斷電，嗣聽說尚有電，乃
  再進入拔去電錶。
三火災現場編號「一六」「二六」「三六」「四六」「五六」「○六」之電錶，皆係
  系爭建物於六十九年八月十日完工時所裝設，其上方依規定各有一錶後開關，編號
  「○八」電錶，則係建物完工後四個月由屋主擅自裝設，其上方雖也裝置一個開關
  ，通常情形，應係該電錶之錶後開關，許、蔡二人切下「○八」電錶上方開關，通
  常情形，已可確認阻斷其電源，然事後查證，該「○八」電錶上方開關竟非其錶後
  開關，真正開關卻裝設於目視不能及之地下室內，依當時火災緊急情況，實無從發
  現，許、蔡二人並無過失。
四消防警察支領超勤加班費，須當月正常上、下班且請假未超過五日，故超勤加班費
  並非喪失勞動能力之損害，上訴人受傷後，並未僱用看護，並未因此項支出而受有
  損害，其請求每月三萬一千六百八十元之看護費用，自不應准許，而所提搭機之購
  票證明，購買者多非其本人，亦不得請求賠償，而上訴人扺達火場後，因救火心切
  ，未待斷電，亦未待現場指揮官下達指令，擅行進入地下室滅火而被電流觸傷，乃
  可歸責於自己之事由所致，應減免賠償金額。
、證據：除援用原審提出者外，補提台北市消防局火災出勤觀察紀錄、台電公司巡
　　修股事故日報表、臺灣臺北地方法院檢察署八十六年偵字第一二一四號卷及本院
　　八十七年上易字第二七三三號卷筆錄，及聲請訊問證人吳上仁、張海潤為證。
丙、本院依職權調閱本院八十七年上易字第二七三三號卷、臺灣臺北地方法院檢察署
    八十六年偵字第一二一四五號卷，並履勘現場。
    理　　由
甲、程序方面
    被上訴人台電公司法定代理人於九十一年五月十七日變更為林能白，有台電公司
    函可稽，茲由林能白承受台電公司法定代理人訴訟，應無不合，核先敘明。
乙、得心證之理由
一上訴人主張：伊為台北市政府消防局（下稱消防局）消防隊員，於八十五年十一月
  二十二日晚間十時四十五分許，台北市○○○路○段一二八巷二九號地下室（下稱
  系爭建物）發生火災，伊奉派前往灌救，而被上訴人甲○○、乙○○為被上訴人台
  電公司派往現場執行電力防護之專業技術人員，許、蔡二人執行斷電措施時，因過
  失誤判電錶開關，在地下室尚未完全斷電時，即向消防搶救指揮官回報已經斷電，
  致使伊進入地下一樓救火時，因感電休克造成缺氧性腦病變，失智症，無獨立生活
  能力之難治之傷害。許、蔡二人與其僱用人台電公司應連帶負侵權行為損害賠償責
  任等情，爰本於侵權行為規定，求為命被上訴人連帶給付伊一千四百七十七萬三千
  四百五十六元，並加付法定遲延利息之判決（上訴人超過之請求，業經本院前審判
  決駁回，並告確定）。
二被上訴人則以：許、蔡二人抵達火場之前，消防人員已進入地下室滅火，上訴人
  ，救火心切，未待台電公司人員執行斷電，亦未待指揮官下達指令，就擅入地下室
  滅火而觸電，乃可歸責於自己之事由所致，且許、蔡二人已切下整棟大樓目視所及
  之「錶後開關」，惟因屋主胡衡於建物完工後，私自另配電路供地下室使用，未依
  規定裝置「錶後開關」，以致緊急情形無法以切下「錶後開關」阻絕電流，許、蔡
  二人並無過失等語，資為抗辯。
三兩造不爭之事實
(一)訴外人胡衡所有系爭建物於六十九年八月間完工，當時地下室並未配電，經屋主於
  同年十二月自行僱工配電供地下室使用，並另設電錶（即尾號０８，下稱系爭電表
  ）於原來六個電錶之左下角，且向台電公司申請用電，系爭電錶並未裝設「錶後開
  關」，其電源由電錶直通地下室門口之電源總開關。
(二)系爭建物於八十五年十一月二十二日晚間十時四十五分許發生火災。
(三)上訴人為消防局金華消防分隊（下稱金華分隊）派往現場救火之消防隊員，於執行
  救火中在火災現場地下室因感電休克，造成缺氧性腦病變，引致失智症、腦缺氧後
  遺症，喪失獨立生活之能力。當時上訴人二十六歲，高中畢業，未婚。
(四)許、蔡二人為台電公司台北市區營業區之外線領班及外線技術員，當日經台電公司
  派往火場執行斷電之防護業務。
(五)經消防局調查人員勘查結果認定，通向地下室分區電源開關箱之三條（一條地線，
  兩條火線）各七股電源線，其絕緣披覆已大部分燒失，其中有二條因故短路已完全
  斷裂，殘存一條剩二股銅線而未完全斷裂，經研判該條電源線為火線（帶電），地
  下室電源開關箱內部開關均已關閉，但因於鐵質電源開關電源線進入處發現明顯短
  路痕跡，且電源線出口處之絕緣披覆燒失而呈赤裸銅線，故電源係未經過箱內開關
  而從開關箱上方進口處及出口處間鐵質部分流通（即俗稱搭鐵），且現場以水為主
  要搶救方式，地下室均有積水，而造成上訴人於搶救時感電昏迷休克。
(六)電錶分號之十位數為０者即代表地下室或大樓公共用電。系爭大樓建築物一至五樓
  及地下室電錶分號分別為１６、２６、３６、４６、５６、０８，而樓梯間照明及
  抽水馬達等公共用電電錶分號為０６；甲○○於火災初期即同步到達現場進行斷電
  工作，其初步斷電措施係將大樓一樓樓梯間內電表上方之六個「表後開關」予以關
  閉，另尾數（分號）編號０８之電錶則將其上方之電源開關箱內之開關關閉，據事
  後查證該開關箱內之開關並非地下室用電錶之表後開關，而係大樓樓梯間照明及抽
  水馬達之開關。
(七)許、蔡二人於本次事件中，總共為二次之斷電行為，第一次為關閉錶後開關，第二
  次為將０６、０８號電錶拔下在內部套上絕綠體。
四本件爭點及本院判斷
(一)上訴人之受傷與許、蔡二人執行斷電工作有無因果關係？
　查：系爭建物於八十五年十一月二十二日晚間十時四十五分許發生火災，消防局勤
  務指揮中心通知各消防分隊趕往灌救，並通知台電公司派員協助斷電，台電公司乃
  派許、蔡二人至現場斷電，而系爭建物非在金華小隊轄區，金華小隊前往支授，趕
  赴現場時，已有其他消防分隊隊員正在搶救火災等情，為兩造所不爭，而金華小隊
  到達火災現場，見仍有燈光，乃請台電人員斷電，嗣見地下室或一樓已無燈光，當
  時金華小隊隊長張海潤始命隊員前往地下室灌水救火，惟過不久，上訴人即觸電被
  送出火場等事實，已經張海潤於本院結證明確（見本卷六三頁），核與證人吳上仁
  （金華小隊隊員）證稱：伊係與上訴人一起進入火場，下去救火時很暗，樓梯間通
  往地下室沒有燈光（本院重上字卷一二八、一二九頁）等語相符，而甲○○前於八
  十五年十二月三日消防局調查時供稱：「我到達時，即由公共樓梯間各樓層及公共
  設施之電源關閉，並告訴消防人員已斷電，我斷完電後即退至一二八巷二九號前待
  命，未久就有消防人員喊水中還有電，我急忙再至公共樓梯間內，將配置該棟大樓
  編號最後兩位數係０（共有０６及０８）之電表拔下，由內側套絕緣物斷電，並當
  時看見有人被抬出送醫」等語（見偵查卷四八頁），許、蔡二人雖辯稱：伊等從值
  班處趕到火場約需十分鐘，抵達火場約在晚間十一時至十一時五分之間，此時消防
  人員實施滅火已十餘分鐘，火勢已被控制，伊等抵達火場前，上訴人與金華小隊隊
  員吳上仁已進入地下室滅火，於伊等第一次斷電前已遭電流觸傷云云，並舉證人吳
  上仁所證「伊衝入地下室時，台電人員尚未斷電」等語為證。惟查：許、蔡二人斷
  電後，仍有消防隊員喊水中還有電，且有人受傷被抬出送醫等情，已經甲○○於消
  防局調查時陳述明確，足見於許、蔡二人斷電後，仍有消防人員感電受傷救醫，而
  被上訴人並未證明本次火災除吳上仁與上訴人外，尚有其他消防隊員感電送醫，則
  甲○○所見於斷電後有消防隊員感電送醫者，應為上訴人及吳上仁，而吳上仁係金
  華小隊之隊員，僅聽從火場指揮官之指令布水線及衝入火場，並未攜帶無線電，亦
  非負責與台電人員聯絡之人，已據吳上仁及張海潤證述明確，復為被上訴人所不爭
  ，則吳上仁係因自身感電而推論台電人員尚未斷電，並非確知上訴人係於許、蔡二
  人第一次斷電前即進入地下室遭電襲，吳上仁證詞尚不足採為有利被上訴人之認定
  ，上訴人主張：伊係於許、蔡二人第一次斷電後進入火場，因感電受傷，許、蔡二
  人始進行第二次斷電等情，應堪採信，被上訴人所辯上訴人於許、蔡二人斷電前已
  感電觸傷云云，並不足採信。
(二)許、蔡二人未完全斷電之行為是否有過失？
(1)許、蔡二人於抵達火場後，係以關閉電錶之錶後開關方式實施斷電，為被上訴人所
  不爭。而一般電錶分號之十位數為０者即代表地下室或大樓公共用電，系爭大樓建
  物一至五樓及地下室電錶分號分別為１６、２６、３６、４６、５６、０８，其樓
  梯間照明及抽水馬達等公共用電電錶分號為０６；許、蔡二人所關閉者係位於前開
  七個電錶上方之開關，通常該位置之開關即為電錶之錶後開關，惟系爭編號「０８
  」電錶上方之開關，據事後查證並非「０８」電錶之錶後開關，而係大樓梯間照明
  及抽水馬達之開關，系爭地下室之電源則由係由屋主自編號「０８」之電錶後自行
  牽線至地下室，而於地下室牆上另設電箱，於地下室電箱遭燒毀短路後，電源未經
  過箱內開關而從開關箱上方進口處及出口處間鐵質部分流通，因消防隊員以水為主
  要搶救方式，地下室均有積水，通過消防員所射出之積水，致上訴人感電受傷，如
  前述，而許、蔡二人係於火災現場執行斷電任務之台電公司人員，對如何斷電之相
  關事宜，應具備有高度之專業知識及技能，且其所執行之職務攸關消防隊員之生命
  安全，進而影響救火之效率，尤應科以高度之注意義務，其以關閉錶後關關方式斷
  電，自應注意關閉錶後開關後，是否已達阻絕電流之結果，始得謂已盡其注意義務
  ，而許、蔡二人雖關閉錶後開關，電流仍未能阻絕，致上訴人因而感電受傷，自應
  認許、蔡二人有過失。
(2)被上訴人雖辯稱：以「拔電表」之方式關閉電源，較為費時，並不符合消防救火之
  急迫要求。而被上訴人切下整棟大樓目視所及之「錶後開關」，猶無法斷絕地下室
  電源，乃因屋主於建物完工後，私自另配電路供地下室使用，未依規定裝置「錶後
  開關」，事後查證其真正開關卻是裝在目視所不及之地下室內，依當時緊急情況，
  根本無從發現，而許、蔡二人以切斷錶後開關電源方式執行斷電，依當時情形洵屬
  正確，許、蔡二人並無過失等語。惟查，錶後開關關閉後，電錶即應停止轉動，許
  、蔡二人於關閉系爭「０８」電錶上方之開關後，應盡一切可能再次確認該「０８
  」之電錶是否停止運轉，若該電錶仍然運轉時，即應進行下一步之斷電動作，縱令
  以「拔電表」之方式關閉電源，較為費時，恐不符合消防救火之急迫要求，仍非不
  得自外部切斷變壓器，以區域斷電之方式確保消防人員救災時之生命身體安全。查
  許、蔡二人因火災當時煙霧很大，關閉錶後開關後，並未看清電錶是否運轉，為被
  上訴人甲○○所自認（見本卷第一０二頁反面），且許、蔡二人為二次斷電之事實
  亦足證渠等未能於第一次斷電時，完成斷電成功之確認動作，僅切下錶後開關即自
  認已斷電完成，而退出火場，未盡其注意之義務，為有過失，許、蔡二人亦因斷電
  未完全致上訴人受重傷，經本院刑事庭以業務過失人傷害人致重傷罪各處有期徒刑
  月確定，已經本院調閱刑事卷宗屬實，被上訴人所辯：許、蔡二人並無過失云云
  ，並不足採。
(三)上訴人因本件觸電所受損害範圍？
　按因故意或過失，不法侵害他人之權利者，負損害賠償責任；受僱人因執行職務不
  法侵害他人之權利者，由僱用人與行為人連帶負損害賠償責任；不法侵害他人之身
  體或健康者，對於被害人因此喪失或減少勞動能力或增加生活上之需要時，應負損
  害賠償責任，不法侵害侵害他人之身體、健康．．．者，被害人雖非財產上損害，
  亦得請求相當之金額，民法第一百八十四條第一項前段、第一百八十八條第一項、
  第一百九十三條第一項、第一百九十五條第一項分別定有明文。許、蔡二人為台電
  公司職員，於執行斷電工作，應注意應確實完成阻斷電流，卻未完全阻斷，致上訴
  人感電受傷，依上開規定，被上訴人自應就上訴人所受財產上及非財產上之損害負
  連帶賠償責任。爰就上訴人主張之損害，審酌如次：
(1)喪失或減少勞動能力部分：上訴人因於執行消防勤務時受傷，已無擔任消防隊員之
  工作能力，依規定公傷假至多可請兩年，即至八十七年十一月二十二日止，其後無
  法復原，則須辦理退休等情，為兩造所不爭，茲就上訴人此部分之損失論駁如下：
上訴人主張伊所擔任之消防隊員工作，服勤二日休息一日，若當月請假未逾五日者
  ，均可支領超勤津貼一萬五千元，而其於公傷假兩年期間，因未服勤，致無法支領
  該項超勤加班費每月一萬五千元，計減少工作所得三十六萬元（15000 * 12 * 2 =
  360000）等語。被上訴人則以：消防警察支領「超勤加班費」有其嚴格限制，須當
  月份正常上、下班且請假未超過五日，並非每月當然得以支領，上訴人謂其未能領
  取「超勤加班費」為喪失勞動能力之損失，殊無理由等語，資為抗辯。經查，上訴
  人擔任消防警察之職務，若正常服勤（服勤二日，休息一日），每月請假未逾五日
  ，均得請領一萬五千元超勤加班費一節，有台北市政府消防局回函附卷可按（一審
  附民卷六頁），並為被上訴人所不爭，是核該「超勤加班費」之性質，顯係消防警
  察每月可預期之固定收入，上訴人因被上訴人之過失受傷致無法正常服勤，而喪失
  上開「超勤加班費」每月一萬五千元，自屬喪失勞動能力之損失，被上訴人前開所
  辯，尚非可採。
上訴人主張因本事故喪失勞動能力，於八十七年十一月二十二日遭強制退休後，每
  月可領退休金為二萬九千一百五十六元，與原工作所得每月五萬九千三百三十元相
  較，每月所得減少三萬零一百七十四元，而上訴人係五十九年六月四日生，於退休
  時為二十八歲，如以六十五歲為正常退休年齡，則依霍夫曼式扣除中間利息，合計
  應一次給付之損失為七百七十萬三千二百七十五元（30174   *  12  /  10000  *
  00000000 = 0000000）。上開損失金額經核並無不合，應堪採信。至被上訴人抗辯
  上訴人並未退休，不得主張退休後之勞動損失云云，則顯非可採。
(2)增加生活上需要部分：上訴人因系爭事故受傷，致罹失智症、腦缺氧後遺症，無獨
  立生活能力，需人積極照顧，有長庚紀念醫院診斷證明書附卷可稽，堪信為真，則
  其因系爭傷害後遺症所致增加生活上之必要支出，自應由被上訴人負連帶賠償之責
  ，上訴人主張所增加生活上需要包括：
看護費部分：上訴人主張其所受為嚴重腦部傷害，智力減退如兒童，為防走失，必
  須二十四小時看護，故每日至少應有一人次以上輪替看護，茲以一人之最低工資作
  為計算標準，依目前行政院勞工委員會公告之基本工資為每月一萬五千八百四十元
  ，如以上訴人自二十六歲受傷時起尚有平均餘命四七‧二九年，依霍夫曼式扣除中
  間利息計算後，被上訴人應一次賠償之看護費用為四百六十六萬三千三百七十五元
  （15840 * 12 /0000000 * 00000000 = 0000000），上開金額經核算並無不合，應
  堪採信。又看護工作縱係由近親為之，而非僱請支薪之看護人員，惟該近親因看護
  所付出之工作價值及勞費，仍應計給看護費用，方符法理之平，本件被上訴人以上
  訴人並未僱用看護工為其看護，顯未為此項支出受有損害云云置辯，顯不足採信。
交通費用部分：上訴人主張自八十六年一月底回澎湖靜養後，仍須定期至台北長庚
  醫院複診，每次複診皆由父母或兄長二人陪同照料，至起訴止，共計支出機票費四
  萬六千八百零六元，查此部分費用為上訴人就醫所必需，且有機票存根附卷（原審
  卷原證五）可查，堪信為真。被上訴人雖辯稱依機票存根之記載，有部分並非上訴
  人所搭乘云云，惟上訴人既已失獨自生活之能力，其自澎湖至台北就醫，衡情至少
  需有一人陪同，則該照料之人所支出之機票費用，自亦為必需支出之交通費用，被
  上訴人前揭所辯，尚非可採。
(3)非財產上損害賠償部分：查上訴人為高中畢業、未婚，系爭事故發生前原為台北市
  政府消防局之消防隊員，受傷時年僅二十六歲，傷後造成失智症及腦缺氧後遺症，
  喪失獨自生活之能力，其以青壯之年受此傷害，不惟成家立業之人生願景俱成泡影
  ，更因此拖累年邁雙親及家人，本院審酌前開情狀，衡量上訴人所受精神上及肉體
  上之折磨，認上訴人請求精神慰撫金二百萬元，實屬合理，應予准許。
(4)綜上，本院認被上訴人應連帶賠償上訴人損害之金額為一千四百七十七萬三千四百
  五十六元（360000 + 0000000 + 0000000 + 46806 + 0000000 = 00000000）。
(四)上訴人就系爭事故之發生是否與有過失？
　被上訴人辯稱：上訴人救火心切，未待被上訴人到場執行斷電之前，即貿然衝入火
　場地下室救火，致受系爭傷害，係屬與有過失，應減免賠償金額云云。惟查，上訴
　人係於被上訴人第一次斷電後始進入地下室，因被上訴人過失所致之斷電失敗，而
　受有系爭傷害等情，均已認定如前；況消防工作之性質出生入死、分秒必爭，上訴
　人服從火場指揮官之指示，於指揮官判斷火場已斷電完成後，依命令衝入火場救火
　，尤無何過失可言。被上訴人主張上訴人與有過失云云，要難採信。
五綜上所述，上訴人主張伊因被上訴人過失未為確實斷電之行為致伊受傷，並受有喪
  失勞動力、增加生活費用及非財產上之損害賠償一千四百七十七萬三千四百五十六
  元等情，均為可採，上訴人所辯伊並無過失，被上訴人未受有損害云云，尚無可取
  。從而，本件上訴人自得本於侵權行為法律關係，請求上訴人連帶給付一千四百七
  十七萬三千四百五十六元及法定遲延利息。原審誤認被上訴人無過失，判決駁回上
  訴人此部分之訴，尚有未洽。上訴意旨指摘原判決此部分為不當，求予廢棄改判，
  為有理由，應由本院廢棄改判如主文第二項所示。
六兩造分別陳明願供擔保請准宣告假執行或免為假執行，核均無不合，爰就本判決所
  命給付分別酌定相當之擔保金額，予以准許。
七據上論結，本件上訴為有理由。依民事訴訟法第四百四十九條第一項、第八十五條
  第二項、第三百九十條第二項、第三百九十二條，判決如主文。
中　　　華　　　民　　　國　　九十一　　年　　　十　　　月　　十五　　　日
                                        民事第五庭
　　　　　　　　　　　　　　　　　　　　　　審判長法　官　黃　熙　嫣
                                          　　　  法　官　陳　介　源
　　　　　　　　　　　　　　　　　　　　　　　　　法　官　鄭　傑　夫
右正本係照原本作成。
如不服本判決，應於收受送達後二十日內向本院提出上訴書狀，其未表明上訴理由者
，應於提出上訴後二十日內向本院補提理由書狀（均須按他造當事人之人數附繕本）
上訴時應提出委任律師或具有律師資格之人之委任狀；委任有律師資格者，另應附具
律師及格證書及釋明委任人與受任人有民事訴訟法第四百六十六條之一第一項但書或
第二項（詳附註）所定關係之釋明文書影本。
中　　　華　　　民　　　國　　九十一　　年　　　十　　　月　　十七　　　日
　　　　　　　　　　　　　　　　　　　　　　　　　書記官  劉　家　聲
附註：
民事訴訟法第四百六十六條之一（第一項、第二項）：
對於第二審判決上訴，上訴人應委任律師為訴訟代理人。但上訴人或其法定代理人具
有律師資格者，不在此限。
上訴人之配偶、三親等內之血親、二親等內之姻親，或上訴人為法人、中央或地方機
關時，其所屬專任人員具有律師資格並經法院認為適當者，亦得為第三審訴訟代理人
。
